臺灣板橋地方法院民事裁定　　　　　　 100年度勞執字第36號
聲　請　人　李美娥
相　對　人　朝歆實業有限公司
法定代理人　黃新將
上列當事人間聲請裁定准予強制執行事件，本院裁定如下：
    主    文
新北市政府勞工局處理勞資爭議調解委員會於中華民國一百年十
月二十五日所處理聲請人與相對人間有關勞資爭議調解紀錄中關
於調解方案「資方應依據勞動基準法第14條第1項第5款規定開立
非自願離職證明書，資方同意給付勞方工資及資遣費合計為新台
幣肆拾壹萬伍仟玖佰壹拾參元，自一百年十一月十五日起至一百
一年三月十五日止，於每月十伍日支付以下金額，第一期至第四
期每期支付新台幣捌萬參仟壹佰捌拾參元，第五期支付新台幣捌
萬參仟壹佰捌拾壹元，如有一期未付，視同全部到期」之調解成
立部分，准予強制執行。
    理    由
一、按勞資爭議經調解成立或仲裁者，依其內容當事人一方負私
    法上給付之義務，而不履行其義務時，他方當事人得向該管
    法院聲請裁定強制執行並暫免繳裁判費；於聲請強制執行時
    ，並暫免繳執行費，勞資爭議處理法（九十八年七月一日總
    統華總一義字第09800165161號令修正公佈，一百年四月二
    十六日行政院院臺勞字第1000019757號令發布定自一百年五
    月一日施行）第59條第1項前段定有明文。
二、本件聲請意旨略以：緣聲請人與相對人於民國（下同）100
    年10月25日經新北市政府勞工局勞資爭議調解委員會進行調
    解，雙方調解成立在案，爰依勞資爭議處理法第59條第1項
    前段規定准予強制執行等語。
三、經查，本件聲請人主張兩造前揭勞資爭議，前經新北市政府
    勞工局處理勞資爭議調解委員調解成立，調解方案為「資方
    應依據勞動基準法第14條第1項第5款規定開立非自願離職證
    明書予勞方，資方同意給付勞方工資及資遣費合計為新台幣
    肆拾壹萬伍仟玖佰壹拾參元，自一百年十一月十五日起至一
    百一年三月十五日止，於每月十伍日支付以下金額，第一期
    至第四期每期支付新台幣捌萬參仟壹佰捌拾參元，第五期支
    付新台幣捌萬參仟壹佰捌拾壹元，如有一期未付，視同全部
    到期」之調解成立，惟相對人並未履行等情，業據其提出新
    北市政府勞工局100年10月25日聲請人與相對人有關勞資爭
    議案調解會議紀錄為證據，堪信屬實。是聲請人聲請就相對
    人應給付聲請人資遣費、工資之調解成立部分裁定准予強制
    執行，合於法律規定，應予准許。
四、依勞資爭議處理法第59條第1項，裁定如主文。
中    華    民    國   100    年    12    月    21    日
                  民事第三庭    法  官  徐玉玲
以上正本證明與原本無異
如不服本裁定應於送達後10日內向本院提出抗告狀，並應繳納抗
告費新台幣1,000元整。
中    華    民    國   100    年    12    月    21    日
                                 書記官  余承佳